【裁判字號】    95,上易,165
【裁判日期】    950516
【裁判案由】    違反毒品危害防制條例
【裁判全文】
臺灣高等法院高雄分院刑事判決         95年度上易字第165號
上  訴  人
即  被  告  甲○○
上列上訴人因違反毒品危害防制條例案件，不服臺灣高雄地方法
院94年度簡上字第961 號中華民國95年1 月27日第一審判決（起
訴案號：臺灣高雄地方法院檢察署94年度毒偵字第5688號；併案
案號：同署94年度毒偵字第7774、9137號），提起上訴，及移送
併案（95年度毒偵字第2957號），本院判決如下：
    主  文
原判決撤銷。
甲○○連續施用第二級毒品，累犯，處有期徒刑玖月。
扣案之甲基安非他命貳包（合計驗後含袋毛重零點伍公克）及殘
留甲基安非他命之玻璃球管貳支，均沒收銷燬之。
    事  實
一、甲○○於民國89年間因無故離役及違反毒品危害防制條例案
    件，分別經國防部南部地方軍事法院於89年12月19日以89年
    度和判字第412 號判處有期徒刑8 月確定、原審90年5 月28
    日以89年度易字第4834號判處有期徒刑5 月確定，經法院裁
    定應執行有期徒刑1 年，於91年8 月17日執行完畢。
二、甲○○前因施用毒品案件，經原審以87年度毒聲字第3623號
    裁定送觀察、勒戒後，認有繼續施用毒品之傾向，以88年度
    毒聲字第1908號裁定令入強制戒治處所施以強制戒治，嗣無
    繼續戒治之必要，於88年8 月13日停止戒治出所，所餘期間
    付保護管束，於89年3 月9 日期滿未經撤銷保護管束，視為
    執行完畢，由臺灣高雄地方法院檢察署檢察官於89年4 月18
    日，以89年度戒毒偵字第384 號不起訴處分，又於89年間，
    再因施用毒品案件，經法院裁定送強制戒治，於90年10月27
    日強制戒治執行完畢釋放。詎甲○○明知甲基安非他命分別
    經公告列為毒品危害防制條例第2 條第2 項第2 款之第二級
    毒品，不得非法持有、施用，仍不知悔改，於上開強制戒治
    執行完畢釋放後5 年內，基於施用第二級毒品甲基安非他命
    之概括犯意，自94年5 月20日晚上8 時許起至95年3 月17日
    13時許止（不包括94年10月12日至95年2 月12日另案在監服
    刑期間），在其位於高雄縣鳳山市○○路○段162 巷6 之2
    號住處及高雄、屏東、台北縣市等不特定地點，以玻璃吸食
    器燒烤吸食其霧化氣體之方式，約1 個星期施用1 次，連續
    施用第二級毒品甲基安非他命多次。嗣分別於(一)、94年5 月
    23 日5時許，在屏東縣東港鎮○○路25之149 號前為警查獲
    ；(二)、94年6 月17日12時10分許，為警搜索其上址住處，並
    扣得其所有甲基安非他命1 包（驗後含袋毛重0.2 公克）及
    殘留甲基安非他命之玻璃球管1 支；(三)、94年10月12日凌晨
    0 時50分許，在高雄縣鳳山市○○路與濱山街口查獲，並扣
    得其所有甲基安非他命1 包（驗後含袋毛重0.3 公克）；(四)
    、95年3 月17日23時30分許，在高雄市○○○路與陽明路口
    ，為警查獲，扣得殘留甲基安非他命之玻璃管1 支。
三、案經高雄縣政府警察局鳳山分局、屏東縣警察局東港分局、
    高雄市政府警察局保安大隊報請臺灣高雄地方法院檢察署檢
    察官偵查起訴暨移送併辦。
    理  由
壹、程序方面：
    本件上訴人即被告甲○○（下稱被告）所犯為死刑、無期徒
    刑、最輕本刑為3 年以上有期徒刑以外之罪，且非高等法院
    管轄第一審之案件，其就前揭被訴及併案事實為有罪之陳述
    ，經審判長告知簡式審判程序之旨，並聽取公訴人及被告之
    意見後，本院認無不得或不宜改依簡式審判程序進行之處，
    爰裁定進行簡式審判程序，核先敘明。
貳、實體方面：
一、前揭事實，業據被告於本院審理中坦承不諱，且被告先後於
    94年5 月23日、94年6 月17日、94年10月12日及95年3 月17
    日為警採集尿液送驗結果，均呈甲基安非他命陽性反應，有
    台灣檢驗科技股份有限公司94年6 月13日（檢體編號：東檢
    94144 號）、94年7 月6 日（檢體編號：鳳警421 號）及94
    年10月26日（檢體編號：鳳警704 號）、高雄市立凱旋醫院
    95年3 月27日（檢體編號：L 專95172 號）濫用藥物尿液檢
    驗報告各1 份附卷可稽，又警方於94年6 月17日查獲被告時
    ，尚扣得白色晶體1 包（驗後含袋毛重0.2 公克）及玻璃球
    管1 支，及94年10月12日查獲扣得白色晶體1 包（驗後含袋
    毛重0.3 公克），上開物品經送驗結果，均呈甲基安非他命
    陽性反應，有高雄醫學大學附設中和紀念醫院94年8 月30日
    編號0000 -000 、0000-000號檢驗報告及94年12月19日編號
    0000-000號3 份存卷足據，另95年3 月17日扣得殘留甲基安
    非他命之玻璃球管1 支，經警以簡易採證器施測結果，呈甲
    基安非他命陽性反應，有採證相片可按，堪信被告之自白與
    事實相符，其確有連續施用甲基安非他命之行為無疑。又被
    告前因施用毒品案件，經原審以87年度毒聲字第3623號裁定
    送觀察、勒戒後，認有繼續施用毒品之傾向，以88年度毒聲
    字第1908號裁定令入強制戒治處所施以強制戒治，嗣無繼續
    戒治之必要，於88年8 月13日停止戒治出所，所餘期間付保
    護管束，於89年3 月9 日期滿未經撤銷保護管束，視為執行
    完畢，由臺灣高雄地方法院檢察署檢察官於89年4 月18日，
    以89年度戒毒偵字第38 4號不起訴處分，又於89年間，再因
    施用毒品案件，經法院裁定送強制戒治，於90年10月27日強
    制戒治執行完畢釋放，此有臺灣高雄地方法院檢察署刑案資
    料查註紀錄表及臺灣高等法院前案紀錄表各1 份在卷足按。
    綜上所述，被告於強制戒治執行完畢釋放後5 年內，再犯本
    案施用第二級毒品犯行，事證明確，應依法論科。
二、按甲基安非他命為毒品危害防制條例第2 條第2 項第2 款所
    明定之第二級毒品。核被告所為，係犯同條例第10條第2 項
    施用第二級毒品罪。被告持有第二級毒品甲基安非他命後進
    而施用，持有之低度行為為施用之高度行為所吸收，不另論
    持有第二級毒品之罪。其先後多次施用第二級毒品，時間緊
    接，手法相同，所犯構成要件相同之罪名，顯係基於概括犯
    意反覆為之，為連續犯，依刑法第56條之規定，論以一罪，
    並加重其刑。另(一)、併案部分（即94年5 月23日、94年10月
    12日及95年3 月17日查獲部分）雖未據起訴，然該部分與檢
    察官起訴之施用第二級毒品罪部分，均具有連續犯之裁判上
    一罪關係；(二)、被告於法院審理中自白自94年5 月20日晚上
    8 時許起至95年3 月17日止（不包括另案在監服刑期間），
    連續施用第二級毒品多次，依刑事訴訟法第267 條之規定，
    均應為起訴效力所及，本院自應併予審究。查被告前於89年
    間因無故離役及違反毒品危害防制條例案件，分別經國防部
    南部地方軍事法院於89年12月19日以89年度和判字第412 號
    判處有期徒刑8 月確定、原審法院90年5 月28日以89年度易
    字第4834號判處有期徒刑5 月確定，經原審法院裁定應執行
    有期徒刑1 年，於91年8 月17日執行完畢，有卷附臺灣高等
    法院被告前案紀錄表1 份可按，其受有期徒刑之執行完畢，
    5 年以內再犯本件有期徒刑以上之罪，為累犯，依法加重其
    刑，並遞加之。
三、被告犯罪事證既已明確，原審予以論罪科刑，固非無見，惟
    查被告於95年3 月17日為警查獲之上開犯行，與起訴部分亦
    有連續犯裁判上一罪之關係，已如前述，原審未及一併審理
    ，容有未合。被告上訴意指，認原判決量刑過重，指摘原判
    決不當，雖無理由，但原判決既有上開可議，自應由本院將
    原判決撤銷改判。審酌被告前因施用毒品案件，經觀察、勒
    戒及強制戒治執行完畢釋放後，仍未能徹底戒絕毒品，復犯
    本案施用毒品罪，且每星期施用1 次，顯見其無戒毒悔改之
    意，惟念其施用毒品乃自戕一己之身體健康，尚未對他人造
    成危害，且犯後已坦承犯行，態度良好等一切情狀，爰量處
    如主文第2 項所示之刑，又本案雖係被告上訴，但因本院認
    定被告犯罪事實較原審為多，故量處較重之刑。
四、扣案之白色晶體2 包（驗後含袋毛重分別為0.2 公克、0.3
    公克，合計毛重0.5 公克），均確係第二級毒品甲基安非他
    命（甲基安非他命毒品附著於包裝上剝離不易，應將包裝之
    整體視為甲基安非他命毒品），有前開高雄醫學大學附設中
    和紀念醫院報告2 紙在卷可稽，且為本件被告施用第二級毒
    品甲基安非他命所用，為被告於審理中供承無訛；另扣案殘
    留甲基安非他命之玻璃球管共2 支，亦有前開高雄醫學大學
    附設中和紀念醫院報告及警方採證相片各1 紙在卷可按，已
    難與第二級毒品甲基安非他命析離而應一體視同毒品，亦屬
    查獲之第二級毒品，且亦為供本件被告施用第二級毒品甲基
    安非他命所用之物，業據被告供陳在卷，故前開毒品及吸食
    器等物，均應依毒品危害防制條例第18條第1 項前段規定，
    不問屬於犯人與否，沒收銷燬之；而送驗時所耗損之毒品既
    已滅失，爰不另為沒收銷燬之諭知。
據上論結，應依刑事訴訟法第369 條第1 項前段、第364 條、第
299 條第1 項前段，毒品危害防制條例第10條第2 項、第18條第
1 項前段，刑法第11條、第56條、第47條，判決如主文。
本案經檢察官沈紹嘉到庭執行職務。
中    華    民    國    95    年    5     月    16    日
                  刑事第七庭  審判長  法  官  莊飛宗
                                      法  官  黃憲文
                                      法  官  黃三友
以上正本證明與原本無異。
不得上訴
中    華    民    國    95    年    5     月    16    日
                                      書記官  黃英彥
附錄本案論罪科刑法條全文：
毒品危害防制條例第10條
施用第一級毒品者，處六月以上五年以下有期徒刑。
施用第二級毒品者，處三年以下有期徒刑。


司法院資訊處製作；財團法人民間司法改革基金會備份。
